臺灣臺東地方法院民事裁定
110年度家調裁字第12號
聲  請  人  陽德清  
非訟代理人  蔡敬文律師（法律扶助基金會指派）
相  對  人  楊朝雄  
            陽玉花  
上列當事人間請求確認親子關係存在事件，經當事人於調解程序
中合意聲請裁定，本院裁定如下：
    主  文
確認陽德清（男，民國○○○年○月○日生，身分證統一編號：Z○○○○
○○○○○號）與楊朝雄（男，民國○○○年○○月○○○日生，身分證統一
編號：Z○○○○○○○○○號）、陽玉花（女，民國○○○年○月○○○日生，
身分證統一編號：Z○○○○○○○○○號）之親子關係存在。
程序費用由聲請人負擔。
    理  由
壹、程序部分：
    按當事人就不得處分之事項，其解決事件之意思已甚接近或
    對於原因事實之有無不爭執者，得合意聲請法院為裁定。法
    院為前項裁定前，應參酌調解委員之意見及家事調查官之報
    告，依職權調查事實及必要之證據，並就調查結果使當事人
    或知悉之利害關係人有陳述意見之機會。當事人聲請辯論者
    ，應予准許。前2項程序，準用民事訴訟法第1編第2章第3節
    關於訴訟參加之規定。家事事件法第33條定有明文。查聲請
    人陽德清主張相對人楊朝雄、陽玉花為其親生父母，提起本
    件確認親子關係存在訴訟，核親子關係之確定具有公益性，
    屬當事人不得任意處分之事項，惟兩造對於相對人為聲請人
    之親生父母均不爭執，並合意聲請法院為裁定，且不聲請辯
    論（見本院卷第71及73頁），本院自得依首揭規定而為裁定
    。
貳、實體方面：
一、聲請意旨略以：聲請人原戶籍登記為其舅舅陽安弘、舅媽陽
    順玉所生之六男，嗣陽安弘於民國95年6月16日死亡、陽順
    玉於103年8月29日死亡，聲請人均聲請拋棄繼承陽安弘、陽
    順玉之財產，又聲請人已年屆52歲，希望能認祖歸宗，遂以
    陽安弘、陽順玉之繼承人陽金福、陽金清、陽梅英、陽金隆
    、陽梅珠、陽梅鈺為相對人，提起確認親子關係不存在之訴
    ，經本院以109年度家調裁字第15號裁定確認聲請人與陽安
    弘、陽順玉間之親子關係不存在。嗣聲請人於109年11月6日
    執前揭裁定至戶政事務所欲辦理戶籍登記，詎戶政事務所僅
    將原登記父母陽安弘、陽順玉之名予以刪除，拒絕依據親子
    鑑定報告直接登記楊朝雄、陽玉花為聲請人父母，致聲請人
    成為身分不明確之人，於私法上之親權地位自有受到不安之
    危險，而有即受確認判決將之除去之利益。爰依法提起確認
    親子關係存在訴訟，並聲明如主文所示。
二、相對人楊朝雄、陽玉花於調解程序中陳明對於聲請人之主張
    及上開原因事實均不爭執，並合意聲請本院裁定。
三、按就法律所定親子關係有爭執，而有即受確認判決之法律上
    利益者，得提起確認親子關係存在或不存在之訴，家事事件
    法第67條第1項定有明文。又確認法律關係之訴，非有即受
    確認判決之法律上利益者，不得提起之；確認證書真偽或為
    法律關係基礎事實存否之訴，亦同。民事訴訟法第247條第1
    項亦有明文。再此所謂即受確認判決之法律上利益，係指因
    法律關係存否不明確，致原告在私法上之地位有受侵害之危
    險，而此項危險得以對於被告之確認判決除去之者而言，故
    確認法律關係成立或不成立之訴，苟具備前開要件，即得謂
    有即受確認判決之法律上利益（最高法院42年台上字第1031
    號裁判要旨參照）。查相對人楊朝雄、陽玉花是否為聲請人
    之真實生父母，涉及相對人與聲請人間身分、扶養、繼承等
    關係，相對人對於聲請人之主張，固不爭執，然於戶籍上既
    未就上開親子關係予以登記，致當事人間之身分關係陷於不
    明確，而有私法上地位不安之狀態存在，且此種不安之狀態
    得以確認裁判除去之，是聲請人有即受確認裁判之法律上利
    益。
四、聲請人主張其戶籍資料原登記父母為陽安弘、陽順玉，然其
    真實生父母應係相對人楊朝雄、陽玉花等情，業據其提出戶
    籍謄本、本院109年度家調裁字第15號裁定暨確定證明書及
    馬偕醫院親子鑑定報告影本各乙份為證，並經本院依職權調
    取109年度家調裁字第15號卷宗核閱無訛。茲據上開親子鑑
    定報告所載：「本次鑑定共測試1項血型抗原和15項DNA標記
    ，均無法否定楊朝雄是陽德清的父親，……基於和一般國人(
    在台灣)抗原標記頻率的比較，楊朝雄是陽德清父親之可能
    性為99.000000000%以上。以上設定父親為真正父親的可能
    性值是在肯定母親(即相對人陽玉花)為小孩真正母親的前提
    所做的計算。」等語（見本院卷第25頁及109年度家調裁字
    第15號卷第3頁），復衡以現代生物科學發達，醫學技術進
    步，以DNA基因圖譜定序檢驗方法鑑定子女之血統來源之精
    確度極高，上開親子鑑定報告應屬可信，而相對人對於聲請
    人之主張，亦不爭執（見本院卷第71及73頁）。是依上開事
    證，堪認聲請人之主張為真實。準此，聲請人既為相對人楊
    朝雄與陽玉花所生，則聲請人請求確認其與相對人間之親子
    關係存在，為有理由，應予准許。
五、依家事事件法第97條，非訟事件法第21條第2項，民事訴訟
    法第78條，裁定如主文。
中　　華　　民　　國　　110 　年　　10　　月　　4 　　日
                  家事法庭  法  官  康文毅
以上正本證明與原本無異。
如不服本裁定，應於送達後10日內向本院提出抗告狀，並繳納抗
告費新臺幣1,000元。
中　　華　　民　　國　　110 　年　　10　　月　　4 　　日
                            書記官  林慧芬